gl_ES.aff
FLAG num
#defectivos converxer e expeler ############# revisar expelen presente P6
#converxer/362
#convérxer/666,363
SFX 462  Y    81     #Segunda conxugación regular
SFX 462  r    ndo    er	.	ds:xerundio
SFX 462  er    éndo/666,124,125    er	.	ds:xerundio + enclítico
SFX 462  er    ido/10,14    er	.	ds:participio
SFX 462  r    r/124    er	.	ds:infinitivo P1 / P3 [ + enclítico monosílabo]
SFX 462  er    ér/666,125    er	.	ds:infinitivo P1 / P3 + enclítico polisílabo
SFX 462  r    mos    er	.	ds:presente P4 / pretérito P4
SFX 462  er    émos/666,126,127    er	.	ds:presente P4 / pretérito P4 + enclítico
SFX 462  r    des    er	.	ds:presente P5
SFX 462  er    édes/666,128,129    er	.	ds:presente P5 + enclítico
SFX 462  er    ía/120,121,124,125    er	.	ds:copretérito P1 / P3 [ + enclítico]
SFX 462  er    ías/122,123    er	.	ds:copretérito P2 + enclítico
SFX 462  er    iamos    [^ao]er	.	ds:copretérito P4
SFX 462  er    iámos/666,126,127    [^ao]er	.	ds:copretérito P4 + enclítico
SFX 462  er    ïamos    [ao]er	.	ds:copretérito P4
SFX 462  er    ïámos/666,126,127    [ao]er	.	ds:copretérito P4 + enclítico
SFX 462  er    iades    [^ao]er	.	ds:copretérito P5
SFX 462  er    iádes/666,128,129    [^ao]er	.	ds:copretérito P5 + enclítico
SFX 462  er    ïades    [ao]er	ds:copretérito P5
SFX 462  er    ïádes/666,128,129    [ao]er	.	ds:copretérito P5 + enclítico
SFX 462  er    ían/124,125    er	.	ds:copretérito P6 + enclítico
SFX 462  0    ei/120    er	.	ds:futuro P1  [ + enclítico monosílabo]
SFX 462  0    éi/666,121    er	.	ds:futuro P1 + enclítico
SFX 462  0    as/666,122    er	.	ds:futuro P2 + enclítico monosílabo 
SFX 462  0    ás/123    er	.	ds:futuro P2 [ + enclítico polisílabo]
SFX 462  0    a/666,122,124    er	.	ds:futuro P3 + enclítico monosílabo
SFX 462  0    á/123,125    er	.	ds:futuro P3 [ + enclítico polisílabo]
SFX 462  0    emos    er	.	ds:futuro P4
SFX 462  0    émos/666,126,127    er	.	ds:futuro P4 + enclítico
SFX 462  0    edes    er	.	ds:futuro P5
SFX 462  0    édes/666,122,123    er	.	ds:futuro P5 + enclítico
SFX 462  0    an/666,124    er	.	ds:futuro P6 + enclítico monosílabo
SFX 462  0    án/125    er	.	ds:futuro P6 [ + enclítico polisílabo]
SFX 462  0    ía/120,121,124,125    er	.	ds:pospretérito P1 / P3 [ + enclítico]
SFX 462  0    ías/122,123    er	.	ds:pospretérito P2 [ + enclítico]
SFX 462  0    iamos    er	.	ds:pospretérito P4
SFX 462  0    iámos/666,126,127    er	.	ds:pospretérito P4 + enclítico
SFX 462  0    iades    er	.	ds:pospretérito P5
SFX 462  0    iádes/666,128,129    er	.	ds:pospretérito P5 + enclítico
SFX 462  0    ían/122,123,124,125    er	.	ds:pospretérito P6 [ + enclítico]
SFX 462  r    de    er	.	ds:imperativo P5
SFX 462  er    éde/666,128,129    er	.	ds:imperativo P5 + enclítico
SFX 462  r    n    er	.	ds:presente P6
SFX 462  er    ín/121   er	.	ds:pretérito P1 [ + enclítico polisílabo]
SFX 462  er    in/666,120    er	.	ds:pretérito P1 + enclítico monosílabo
SFX 462  er    iches    [^ao]er	.	ds: pretérito P2
SFX 462  er    íches    [ao]er	.	ds: pretérito P2
SFX 462  er    íches/666,122,123    er	.	ds: pretérito P2 + enclítico
SFX 462  er    eu/124    er	.	ds: pretérito P3 [ + enclítico monosílabo]
SFX 462  er    éu/666,125    er	.	ds: pretérito P3 + enclítico polisílabo
SFX 462  r    mos    er	.	ds: pretérito P4
SFX 462  er    émos/666,126,127    er	.	ds: pretérito P4 + enclítico
SFX 462  r    stes    er	.	ds: pretérito P5
SFX 462  er    éstes/666,128,129    er	.	ds: pretérito P5 + enclítico
SFX 462  0    on    er	.	ds: pretérito P6
SFX 462  er    éron/666,124,125    er	.	ds: pretérito P6 + enclítico
SFX 462  0    a    er	.	ds: antepretérito P1 / P3
SFX 462  er    éra/666,120,121,124,125    er	.	ds: antepretérito P1 / P3 + enclítico
SFX 462  0    as    er	.	ds: antepretérito P2
SFX 462  er    éras/666,122,123    er	.	ds: antepretérito P2 + enclítico
SFX 462  0    amos    er	.	ds: antepretérito P4
SFX 462  0    ámos/666,126,127    er	.	ds: antepretérito P4 + enclítico
SFX 462  0    ades    er	.	ds: antepretérito P5
SFX 462  0    ádes/666,128,129    er	.	ds: antepretérito P5 + enclítico
SFX 462  0    an    er	.	ds: antepretérito P6
SFX 462  er    éran/666,124,125    er	.	ds: antepretérito P6 + enclítico
SFX 462  r    se    er	.	ds: subxuntivo pretérito P1 / P3
SFX 462  er    ése/666,120,121,124,125    er	.	ds: subxuntivo pretérito P1 / P3 + enclítico
SFX 462  r    ses    er	.	ds: subxuntivo pretérito P2
SFX 462  er    éses/666,122,123    er	.	ds: subxuntivo pretérito P2 + enclítico
SFX 462  er    ésemos/126,127    er	.	ds: subxuntivo pretérito P4 [ + enclítico]
SFX 462  er    ésedes/128,129    er	.	ds: subxuntivo pretérito P5 [ + enclítico]
SFX 462  r    sen    er	.	ds: subxuntivo pretérito P6
SFX 462  er    ésen/666,124,125    er	.	ds: subxuntivo pretérito P6 + enclítico
SFX 462  0    es    er	.	ds: infinitivo / subxuntivo futuro P2
SFX 462  er    éres/666,122,123    er	.	ds: infinitivo / subxuntivo futuro P2 + enclítico
SFX 462  0    mos    er	.	ds: infinitivo / subxuntivo futuro P4
SFX 462  er    érmos/666,126,127    er	.	ds: infinitivo / subxuntivo futuro P4 + enclítico
SFX 462  0    des    er	.	ds: infinitivo / subxuntivo futuro P5
SFX 462  er    érdes/666,128,129    er	.	ds: infinitivo / subxuntivo futuro P5 + enclítico
SFX 462  0    en    er	.	ds: infinitivo / subxuntivo futuro P6
SFX 462  er    éren/666,124,125    er	.	ds: infinitivo / subxuntivo futuro P6 + enclítico

SFX 463  Y    1     #C2 con cambio de acento na raíz 
SFX 463  r    n/666,124,125    er	.	ds:presente P6 + enclítico

# defectivo pracer
# pracer/320,321,322,323,326,327,328,329
# prácer/666,340,342
# prouguer/666,323,324,325
# próuger/666,341

# pracer/364
# prouguer/666,365
# prácer/666,366
# próuger/666,367

# pracer 
SFX 464  Y    21     
SFX 464  r    r/124    er	.	ds:infinitivo P3 [ + enclítico monosílabo]
SFX 464  er    ér/666,125    er	.	ds:infinitivo P3 + enclítico polisílabo
SFX 464  r    ndo    er	.	ds:xerundio
SFX 464  er    éndo/666,124,125    er	.	ds:xerundio + enclítico
SFX 464  er    ido/10,14    er	.	ds:participio
SFX 464  er    e    cer	.	ds:presente P3
SFX 464  r    n    cer	.	ds:presente P6
SFX 464  0    en    r	.	ds:infinitivo / subxuntivo futuro P6
SFX 464  er    éren/666,124,125    er	.	ds:infinitivo / subxuntivo futuro P6 + enclítico
SFX 464  cer    za    cer	.	ds:subxuntivo presente P3 
SFX 464  cer    zan    cer	.	ds:subxuntivo presente P6
SFX 464  0    a/666,124    r	.	ds:futuro P3 + enclítico monosílabo
SFX 464  0    á/125    r	.	ds:futuro P3 [+ enclítico polisílabo]
SFX 464  0    an/666,124    r	.	ds:futuro P6 + enclítico monosílabo
SFX 464  0    án/125    r	.	ds:futuro P6 [+ enclítico polisílabo]
SFX 464  0    ía/120,121,124,125    r	.	ds:pospretérito P3 [ + enclítico]
SFX 464  0    ían/124,125    r	.	ds:pospretérito P6 [ + enclítico]
SFX 464  er    ía    [^s]er	.	ds:copretérito P3
SFX 464  er    ía/666,120,121,124,125    [^s]er	.	ds:copretérito P3 + enclítico
SFX 464  er    ían    [^s]er	.	ds:copretérito P6
SFX 464  er    ían/666,124,125    [^s]er	.	ds:copretérito P6 + enclítico
