gl_ES.dic
converxer/462 po:verbo is:defectivo intransitiva VOLG i al:convérxer
convérxer/666,463 st:converxer is:alomorfo converxer defectivo intransitiva
pracer/464 po:verbo is:defectivo intransitiva VOLG i al:prouguer al:prácer al:próuger
